Minutes et répertoires du notaire Louis François VIEFVILLE, 25 juin 1834 - 3 août 1869 (étude XII)
Archives nationales
- Minutes de Louis François VIEFVILLE, 26 juin 1834 - 2 août 1869; MC/ET/XII/959 - MC/ET/XII/1220
  - Minutes. 1851, août, août 1851; MC/ET/XII/1083
    - Procuration acte, prise de possession de succession., 4 août 1851; MC/ET/XII/1083
      Relations: épouse de l'intervenant 7.
      Intervenant 7, indirect:
      Nom, qualité: (M.) Caillet, Jean Nicolas
    - Quittance, paiement de créances sur vente de maison, 51470 f, Choisy-le-Roi (Val-de-Marne)., 5 août 1851; MC/ET/XII/1083
      Nom, qualité: (personne morale) Priquet (créanciers).
      Relations: créanciers de l'intervenant 2.
      Nom, qualité: (M.) Priquet, Claude Francois.
      Profession: marchand de chevaux, Choisy-le-Roi (Val-de-Marne).
      Domicile: Choisy-le-Roi (Val-de-Marne).
      Nom, qualité: (M.) Jacquemin, Louis Nicolas.
      Relations: adjudicataire des biens de l'intervenant 2
    - Procuration générale., 7 août 1851; MC/ET/XII/1083
      Nom, qualité: (M.) Delambre, Auguste.
      Profession: receveur des finances, Tour-du-Pin (la) (Isère).
      Domicile: Paris (Paris) rue du Bac, 93.
      Nom, qualité: (M.) Jacquinot, Henri Auguste.
      Profession: employe au ministère du commerce, Paris (Paris).
      Domicile: Paris (Paris) rue du Bac, 93
    - Succession, partage., 7 août 1851; MC/ET/XII/1083
      Nom, qualité: (Mme ou Mlle) Aubusson de La Feuillade D', Henriette Blanche.
      Domicile: Paris (Paris) rue de Sevres, 104.
      Nom, qualité: (M.) Caulaincourt de, Auguste Jean Gabriel.
    - Succession, liquidation., 8 août 1851; MC/ET/XII/1083
    - Déclaration, emprunt pour cautionnement, 60 000 f., 8 août 1851; MC/ET/XII/1083
      Profession: receveur particulier, Tour-du-Pin (la) (Isère).
      Relations: débiteur de l'intervenant 2, débiteur de l'intervenant 3, débiteur de l'intervenant 4, débiteur de l'intervenant 6, débiteur de l'intervenant 7.
      Nom, qualité: (M.) Fidiere-Desprinvaux, Michel Etienne Marie.
      Domicile: Paris (Paris) rue des Pyramides, 5.
      Nom, qualité: (M.) Neufforge de, Louis Marie Joseph.
      Domicile: Paris (Paris) rue de Seine-St-Germain, 54.
      Nom, qualité: (Mme ou Mlle) Prince, Marie Catherine.
      Domicile: Paris (Paris) rue de Vaugirard, 17.
      Relations: veuve de l'intervenant 5.
      Nom, qualité: (M.) Benezet, Louis Jean Marie.
      Intervenant 6, en première partie:
      Nom, qualité: (M.) Haranger, Jean Baptiste.
      Domicile: Ris-Orangis (Essonne) Trousseau.
      Intervenant 7, en première partie:
      Nom, qualité: (Mme ou Mlle) Henry, Francoise Catherine.
      Domicile: Paris (Paris) rue de Vendome-au-Marais, 19.
      Relations: veuve de l'intervenant 8.
      Intervenant 8, indirect:
      Nom, qualité: (M.) Delaroque de La Vieville, Louis Benjamin.
    - Obligation, emprunt, 20000 f., 8 août 1851; MC/ET/XII/1083
      Domicile: Paris (Paris) rue Vendome, 19.
    - Procuration acte, prise de possession de succession., 8 août 1851; MC/ET/XII/1083
      Nom, qualité: (M.) Pardon, Jean.
      Domicile: Paris (Paris) Port de Bercy,, 71.
      Relations: héritier de l'intervenant 6.
      Nom, qualité: (Mme ou Mlle) Pardon, Marie.
      Domicile: Romaneche (Saône-et-Loire).
      Relations: épouse de l'intervenant 3, héritier de l'intervenant 6.
      Nom, qualité: (M.) Bernard, Jean Benoit.
      Domicile: Saint-Romain (Saône-et-Loire).
      Relations: épouse de l'intervenant 5, héritier de l'intervenant 6.
      Profession: aubergiste, Saint-Romain (Saône-et-Loire).
      Intervenant 7, en deuxième partie:
      Domicile: Paris (Paris) rue Dee Lille, 3
    - Succession, notoriete, depot., 8 août 1851; MC/ET/XII/1083
      Nom, qualité: (Mme ou Mlle) Defays, Therese.
      Domicile: Morainville (Eure-et-Loir).
      Nom, qualité: (M.) Choppin D'Arnouville, Mathieu.
      Domicile: Morainville (Eure-et-Loir)
    - Liquidation, reprises apres separation de biens., 11 août 1851; MC/ET/XII/1083
      Nom, qualité: (Mme ou Mlle) Seynier, Jeanne.
      Domicile: Belleville (Rhône).
      Nom, qualité: (M.) Longeron, Claude
    - Mariage., 12 août 1851; MC/ET/XII/1083
      Nom, qualité: (M.) Marie, Francois Adolphe.
      Domicile: Paris (Paris) rue de Verneuil, 57.
      Nom, qualité: (M.) Marie, Francois Pierre.
      Domicile: Gigny (Yonne).
      Nom, qualité: (Mme ou Mlle) Buchillot, Reine Eugenie.
      Domicile: Paris (Paris) rue du Parc, 5.
      Nom, qualité: (M.) Buchillot, Etienne.
      Profession: boulanger (marchand), Paris (Paris).
      Domicile: Paris (Paris) rue du Parc, 5
    - Procuration générale, tutelle de personne interdite., 13 août 1851; MC/ET/XII/1083
      Relations: tuteur de l'intervenant 2.
      Nom, qualité: (Mme ou Mlle) Jerome, Jeanne Elisa.
      État civil: interdite.
      Domicile: Paris (Paris).
      Relations: fille de l'intervenant 3.
    - Procuration acte, dissolution de compagnie d'assurance la providence, Paris (Paris) rue de Richelieu, 92., 13 août 1851; MC/ET/XII/1083
      Nom, qualité: (M.) Anceau, Victor Hyacinthe.
      Profession: négociant en rouenneries, Paris (Paris).
      Domicile: Paris (Paris) rue Saint-Martin, 72.
      Nom, qualité: (M.) Pellegrin, Francois Germain.
      Domicile: Paris (Paris) rue de Richelieu, 15.
      Domicile: Paris (Paris) rue de Richelieu, 92
    - Procuration générale., 14 août 1851; MC/ET/XII/1083
      Profession: professeur de francais, Edimbourg (ecosse).
      Domicile: Edimbourg (ecosse).
      Nom, qualité: (M.) Mongirard, Basile Louis.
      Domicile: Paris (Paris) rue Charlemagne,, 22
    - Succession, inventaire apres décès., 14 août 1851; MC/ET/XII/1083
      Nom, qualité: (M.) Roche, Louis Charles Joseph.
      Profession: horloger, Paris (Paris).
    - Quittance, remboursement d'emprunt, 30 000 f., 16 août 1851; MC/ET/XII/1083
      Nom, qualité: (M.) Chrictot Dit Fortier, Ernest.
      Domicile: Paris (Paris) rue de Clichy, 45.
      Nom, qualité: (M.) Rimbeuf, Etienne Nicolas.
      Domicile: Paris (Paris) rue Guy-de-la-Brosse, 15.
      Nom, qualité: (M.) Kunckel, Philippe Antoine.
      Domicile: Paris (Paris) rue des Martyrs, 40.
      Nom, qualité: (Mme ou Mlle) Macon-Duchey de, Elisabeth Sylvaine.
      Domicile: Paris (Paris) rue de Tournon, 20.
      Relations: subrogé(e) de l'intervenant 1, subrogé(e) de l'intervenant 2, veuve de l'intervenant 5.
      Nom, qualité: (M.) Depierre, Joseph Benoit.
      Intervenant 6, en deuxième partie:
      Relations: subrogé(e) de l'intervenant 1, subrogé(e) de l'intervenant 2
    - Obligation, emprunt, 4000 f., 16 août 1851; MC/ET/XII/1083
      Domicile: Paris (Paris) quai de Bethune, 12.
      Nom, qualité: (M.) Jeanson de, Louis.
      Domicile: Armentieres (Nord)
    - Mariage., 16 août 1851; MC/ET/XII/1083
      Nom, qualité: (M.) Petit, Leon.
      Profession: charcutier (marchand), Maule (Yvelines).
      Domicile: Maule (Yvelines).
      Nom, qualité: (M.) Petit, Jean Pierre.
      Profession: marchand de porcs, Maule (Yvelines).
      Nom, qualité: (Mme ou Mlle) Chauvel, Marguerite Caroline Irma.
      Domicile: Paris (Paris) rue des Deux-Ponts, 30.
      Nom, qualité: (M.) Chauvel, Julien.
      Profession: charcutier (marchand), Paris (Paris).
      Domicile: Paris (Paris) rue des Deux-Ponts, 30
    - Transport, rente, 1088 f., 16 août 1851; MC/ET/XII/1083
      Relations: crédirentier(e) de l'intervenant 2, fils de l'intervenant 4.
      Nom, qualité: (Mme ou Mlle) Hachet, Marguerite Veronique.
      Domicile: Plaisir (Yvelines) Boissiere (la).
      Nom, qualité: (M.) Bignault, Etienne.
      Profession: cultivateur, Plaisir (Yvelines).
      Domicile: Maule (Yvelines)
    - Succession, decharge., 19 août 1851; MC/ET/XII/1083
      Nom, qualité: (M.) Chaulin, Francois.
      Profession: notaire (ancien), Paris (Paris).
      Domicile: Paris (Paris) rue Saint-Georges, 5
    - Succession, notoriete, depot., 20 août 1851; MC/ET/XII/1083
      Nom, qualité: (Mme ou Mlle) Sellier, Adelaide Victoire.
    - Succession, notoriete., 21 août 1851; MC/ET/XII/1083
      Nom, qualité: (M.) Derbre, Louis.
      Profession: concierge, Paris (Paris), Mont-de-Piete.
      Domicile: Paris (Paris) rue des Blancs-Manteaux, 16
    - Obligation, emprunt, 17000 f., 21 août 1851; MC/ET/XII/1083
      Nom, qualité: (M.) Martin, Joseph.
      Domicile: Saint-Sulpice-les-Champs (Creuse) Chansard.
      Nom, qualité: (M.) Chattet, Jules Pierre Philippe.
      Domicile: Paris (Paris) boulevard du Temple, 38
    - Quittance, paiement de terrain, 4227 f, Paris (Paris) rue d'Auterlitz., 22 août 1851; MC/ET/XII/1083
      Nom, qualité: (M.) Robert, Joseph.
      Profession: patissier, Paris (Paris).
      Domicile: Paris (Paris) rue du Petit-Bourbon-St-Sulpice, 14.
      Nom, qualité: (M.) Pingeot, Francois.
      Profession: pharmacien, Meaux (Seine-et-Marne).
      Domicile: Meaux (Seine-et-Marne).
      Domicile: Paris (Paris) rue des Moulins, 33
    - Procuration acte, dépôt, prise de possession de succession., 26 août 1851; MC/ET/XII/1083
      Nom, qualité: (Mme ou Mlle) Legrand, Aglae Antoinette.
      Domicile: Poitiers (Vienne).
      Relations: épouse de l'intervenant 2, héritier de l'intervenant 4.
      Nom, qualité: (M.) Degove, Pierre Philippe Jules.
      Profession: receveur general des finances, Poitiers (Vienne).
      Domicile: Puy (la) (Haute-Loire).
      Relations: héritier de l'intervenant 4.
      Nom, qualité: (M.) Legrand, Louis Justin.
    - Procuration acte, prise de possession de succession., 29 août 1851; MC/ET/XII/1083
      Nom, qualité: (Mme ou Mlle) Telmon, Marie Francoise.
      Domicile: Paris (Paris) Esplanade des Invalides.
      Relations: épouse de l'intervenant 2, héritier de l'intervenant 3, fille de l'intervenant 3.
      Nom, qualité: (M.) Falcoz, Jean Etienne.
      Profession: tambour-major, Paris (Paris).
      Nom, qualité: (Mme ou Mlle) Goitre, Catherine.
      Domicile: Briancon (Hautes-Alpes) Pont-de-Cerviere.
      Nom, qualité: (M.) Telmon, Andre.
      Nom, qualité: (M.) Silvestre, Andre.
      Profession: cultivateur, Briancon (Hautes-Alpes).
      Domicile: Briancon (Hautes-Alpes) Pont-de-Cerviere
    - Vente par Michel-Eugène Brosson, habitant Vichy, et Michelle-Angélique Brosson, sa soeur, habitant Pont-du-Château, à Marie Machebeuf, veuve de François Brosson, leur mère, habitant Volvic, d'une propriété à Hauterive s/Allier, où se trouve une source d'eau minérale et un jardin anglais, cette prorpiété avait été achetée au sieur Lecoq, pharmacien, à Clermont-Ferrand., 30 août 1851; MC/ET/XII/1083
      acte de vente; Vichy (Allier); Pont-du-Château (Puy-de-Dôme); Volvic (Puy-de-Dôme); Clermont-Ferrand (Puy-de-Dôme); Brosson, Michel-Eugène; Brosson, Michelle-Angélique; Machebeuf, Marie; Brosson, François; Lecoq (sieur); pharmacien
    - Vente, etablissement thermal, Hauterive (Allier)., 30 août 1851; MC/ET/XII/1083
      Nom, qualité: (M.) Brosson, Michel Eugene.
      Domicile: Vichy-les-Bains (Allier).
      Nom, qualité: (Mme ou Mlle) Machebeuf, Marie.
      Domicile: Volvic (Puy-de-Dôme).
      Nom, qualité: (M.) Brosson, Francois.
      Domicile: Volvic (Puy-de-Dôme)
  - Minutes. 1851, septembre - 17 novembre, septembre - 17 novembre 1851; MC/ET/XII/1084
    - Mariage., 8 septembre 1851; MC/ET/XII/1084
      Nom, qualité: (M.) Roche, Marcel.
      Profession: vernisseur (ouvrier), Paris (Paris).
      Domicile: Paris (Paris) rue d'Enfer-St-Michel, 55.
      Nom, qualité: (Mme ou Mlle) Roche, Marie Francoise.
      Nom, qualité: (Mme ou Mlle) Guillard, Heloise Josephine.
      Nom, qualité: (M.) Guillard, Louis.
    - Prorogation, delai de paiement du prix d'un terrain, 299261 f, Paris (Paris) rue de la Ville-l'Eveque, 27., 9 septembre 1851; MC/ET/XII/1084
      Nom, qualité: (M.) La Ferte-Meun de, Norbert Jacques Antoine Fernand.
      Domicile: Paris (Paris) rue du Faubourg-St-Honore, 99.
      Nom, qualité: (M.) Sauton, Achille.
      Domicile: Paris (Paris) boulevard Montparnasse, 132
    - Quittance, arrerages de rente, 95 f., 10 septembre 1851; MC/ET/XII/1084
      Nom, qualité: (Mme ou Mlle) Marjollin, Justine Marguerite.
      Domicile: Rouen (Seine-Maritime).
      Nom, qualité: (M.) Marjollin, Auguste.
      Profession: marchand de drap, Rouen (Seine-Maritime).
      Nom, qualité: (M.) Lemalle, Nicolas.
      Domicile: Choisy-le-Roi (Val-de-Marne)
    - Procuration rp, dépôt, conversion d'indemnite aux ex-possesseurs d'esclaves., 12 septembre 1851; MC/ET/XII/1084
      Nom, qualité: (M.) Plantin, Laurent.
      Domicile: Vieux-Habitants (guadeloupe).
    - Procuration acte, prise de possession de succession., 13 septembre 1851; MC/ET/XII/1084
      Nom, qualité: (personne morale) Mancel (hoirs).
      Nom, qualité: (M.) Mancel, Jean Francois.
      Nom, qualité: (M.) Marchand, Didier Francois.
      Domicile: Paris (Paris) rue Saint-Honore, 283
    - Succession, notoriete., 16 septembre 1851; MC/ET/XII/1084
      Nom, qualité: (M.) Garcon Dit Thiebault, Theophile Magloire Theodore.
      Profession: marchand de vin, Ivry (Val-de-Marne).
      Domicile: Ivry (Val-de-Marne) quai de la Gare, 3.
      Nom, qualité: (Mme ou Mlle) Lizieux, Rosalie.
      Domicile: Chapelle (la) (Paris) Grande-rue, 111.
      Relations: veuve de l'intervenant 1
    - Quittance, paiement d'arrerages de rente, 1000 f., 16 septembre 1851; MC/ET/XII/1084
      Nom, qualité: (M.) Delaistre, Charles Louis Paul.
      Profession: maitre de poste, Vernon (Eure).
      Domicile: Vernon (Eure).
      Nom, qualité: (M.) Delaistre, Jacques Louis Edouard.
      Relations: frère de l'intervenant 1.
      Nom, qualité: (M.) Levis Ventadour de, Gaston Francois Christophe Victor.
      Domicile: Paris (Paris) rue de Varennes, 65
    - Succession, transport de droits., 18 septembre 1851; MC/ET/XII/1084
      Nom, qualité: (Mme ou Mlle) Parmentier, Cecile Augusta.
      Domicile: Sevres (Hauts-de-Seine).
      Nom, qualité: (Mme ou Mlle) Boisville, Louise Cecile.
    - Succession, compte., 19 septembre 1851; MC/ET/XII/1084
      Nom, qualité: (M.) Girardin, Antoine Barthelemy.
      Profession: receveur particulier des finances, Saint-Quentin (Aisne).
    - Procuration acte, vente de fermes (2), Thil-Riberpre (le), fosse (le) (Seine-Maritime)., 22 septembre 1851; MC/ET/XII/1084
      Domicile: Paris (Paris) rue de Varennes, 65.
      Nom, qualité: (M.) Barbey Duquil, Charles Edouard.
      Profession: régisseur, Forges-les-Eaux (Seine-Maritime).
      Domicile: Forges-les-Eaux (Seine-Maritime)
    - Obligation, emprunt, 10 000 f., 24 septembre 1851; MC/ET/XII/1084
      Nom, qualité: (Mme ou Mlle) Desmaisons, Amelie Jeanne Caroline.
      Domicile: Paris (Paris) rue de Verneuil, 51.
      Nom, qualité: (M.) Lamy, Armand Francois.
      Profession: marechal de camp du genie, conseiller d'etat.
      Nom, qualité: (M.) Jubert, Pierre Augustin.
      Domicile: Paris (Paris) rue Neuve-des-Mathurins, 60
    - Renonciation par Sophie-Henriette DESPREZ, comtesse POTOCKA, épouse de Wladimir-Felix comte POTOCKI, demeurant à Zadanouka, gouvernement de Kiev, ancienne artiste au Théâtre des Variétés, à un legs de 1 200 francs de rente fait par Jules-Charles LELIÈVRE de La GRANGE., 25 septembre 1851; MC/ET/XII/1084
      Étrangers en France, Français à l'étranger et aux colonies, XVIe-XIXe siècle (env. 1.000 actes), par le personnel du Minutier,1950-2000 (fichier papier entièrement dématérialisé; voir contexte dans le Plan d’orientation général - Notaires de Paris, guides thématiques du Minutier).
      Date de création de la notice: 2002
      renonciation; Pologne; Desprez, Sophie-Henriette (Comtesse Potocka); Potocki, Wladimir-Felix; Lelièvre de La Grange, Jules-Charles
    - Procuration acte, vente de terres, Paizay-le-Tort (Deux-Sèvres)., 25 septembre 1851; MC/ET/XII/1084
      Nom, qualité: (M.) Petis, Hilaire.
      Profession: clerc-de-notaire, Melle (Deux-Sèvres).
      Domicile: Melle (Deux-Sèvres)
    - Renonciation, legs, rente 1200 f., 25 septembre 1851; MC/ET/XII/1084
      Nom, qualité: (Mme ou Mlle) Desprez, Sophie Henriette (comtesse, Potocka), Potocka.
      Profession: artiste au theatre des varietes (ancienne), Paris (Paris).
      Domicile: Zadanouka (russie).
      Relations: épouse de l'intervenant 2, legataire de l'intervenant 3.
      Nom, qualité: (M.) Potocki, Wladimir Felix (comte).
      Nom, qualité: (M.) Lelievre de La Grange, Jules Charles Emmanuel.
    - Decharge., 28 septembre 1851; MC/ET/XII/1084
      Nom, qualité: (Mme ou Mlle) Pottier, Francoise Esther.
      Domicile: Vincennes (Val-de-Marne).
      Nom, qualité: (M.) Duboc, Charles Benjamin Toussaint.
      Profession: limonadier, Paris (Paris).
      Domicile: Paris (Paris) quai des Ormes, 24.
      Relations: neveu de l'intervenant 1
    - Obligation, comptes de fermages, 400 f., 28 septembre 1851; MC/ET/XII/1084
      Nom, qualité: (M.) Rousseau, Jacques Jean Baptiste.
      Profession: cultivateur, Fontenay-les-Briis (Essonne).
      Domicile: Fontenay-les-Briis (Essonne).
      Nom, qualité: (M.) Hailig, Antoine Simon.
      Domicile: Fontenay-les-Briis (Essonne)
    - Obligation, comptes de fermages, 840 f., 28 septembre 1851; MC/ET/XII/1084
      Nom, qualité: (M.) Brethier, Gregoire Benjamin.
    - Procuration, dépôt rp, conversion d'indemnite aux ex-possesseurs d'esclaves., 29 septembre 1851; MC/ET/XII/1084
      Nom, qualité: (Mme ou Mlle) Catherine, Polixene Almaide.
      Domicile: Bouillante (guadeloupe).
      Domicile: Paris (Paris) boulevard Beaumarchais, 113
    - Procuration acte, acceptation de donation-partage., 1er octobre 1851; MC/ET/XII/1084
      Nom, qualité: (M.) Delabre, Pierre.
      Profession: brigadier de la garde republicaine, Paris (Paris).
      Domicile: Paris (Paris) avenue de Breteuil, 30.
      Nom, qualité: (M.) Marlier, Joseph.
      Profession: clerc-de-notaire, Hersin-Coupigny (Pas-de-Calais).
      Domicile: Hersin-Coupigny (Pas-de-Calais)
    - Mariage., 1er octobre 1851; MC/ET/XII/1084
      Nom, qualité: (M.) Chardon, Louis Camille.
      Profession: bijoutier (ouvrier), Paris (Paris).
      Domicile: Paris (Paris) rue Culture-Ste-Catherine, 22.
      Nom, qualité: (M.) Chardon, Jean Baptiste Joseph.
      Nom, qualité: (Mme ou Mlle) Bourbault, Rosalie Alphonsine.
      Domicile: Paris (Paris) rue d'Amboise, 7.
      Nom, qualité: (M.) Bourbault, Germain.
    - Depot de pieces, grosse d'un jugement pour vendre des rentes etat., 3 octobre 1851; MC/ET/XII/1084
      Nom, qualité: (Mme ou Mlle) Savary de Lancosme, Louise Elisabeth.
      Domicile: Paris (Paris) rue de Grenelle-St-Germain, 45.
      Nom, qualité: (M.) Du Cambout de Coislin, Pierre Adolphe.
      Domicile: Paris (Paris) rue de Grenelle-St-Germain, 45
    - Procuration acte, prise de possession de succession., 6 octobre 1851; MC/ET/XII/1084
      Nom, qualité: (M.) Jacquet, Jean.
      Domicile: Paris (Paris) rue Copeau, 5.
      Relations: héritier de l'intervenant 2, fils de l'intervenant 2.
      Nom, qualité: (M.) Jacquet, Gabriel.
      Domicile: Sery (Yonne).
      Nom, qualité: (M.) Baudry, Edme.
      Domicile: Sery (Yonne)
    - Testament, depot., 8 octobre 1851; MC/ET/XII/1084
      Nom, qualité: (Mme ou Mlle) Delaize, Agathe Marie Louise.
      Domicile: Charonne (Paris) rue Delaunay, 5.
      Profession: gardien des halles, Paris (Paris).
      Domicile: Charonne (Paris) rue Delaunay, 5
    - Obligation., 9 octobre 1851; MC/ET/XII/1084
      Nom, qualité: (M.) Hautemulle, Jean Jules.
      Profession: marchand de vin en-gros, Sarcelles (95).
      Domicile: Sarcelles (95).
      Domicile: Paris (Paris) quai de Bethune, 16
    - Mariage., 11 octobre 1851; MC/ET/XII/1084
      Nom, qualité: (M.) Schmitt, Nicolas.
      Profession: négociant en eau-de-vie, Paris (Paris).
      Domicile: Paris (Paris) rue Saint-Victor, 30.
      Nom, qualité: (M.) Schmitt, Pierre.
      Profession: charron, Momerstroff (Moselle).
      Domicile: Momerstroff (Moselle).
      Nom, qualité: (Mme ou Mlle) Laray, Marie Francoise Angelique.
      Domicile: Paris (Paris) rue du Haut-Moulin, 10.
      Nom, qualité: (M.) Laray, Georges.
      Domicile: Paris (Paris) rue du Haut-Moulin, 10
    - Succession, transport de droits., 11 octobre 1851; MC/ET/XII/1084
      Nom, qualité: (M.) Schmitt, Francois.
    - Procuration acte, vente d'immeubles., 11 octobre 1851; MC/ET/XII/1084
      Nom, qualité: (Mme ou Mlle) Charbonnet, Marie Louise Zelia.
      Domicile: Paris (Paris) rue Guenegaud, 12.
      Nom, qualité: (M.) Auvilliers D', Abdon Louis Evariste Martin.
      Domicile: Paris (Paris) rue Guenegaud, 12
    - Procuration acte, vente de terrain, Civry-la-Foret (Yvelines)., 13 octobre 1851; MC/ET/XII/1084
      Nom, qualité: (M.) Poisson, Jean Baptiste Gabriel.
      Nom, qualité: (M.) Mithouard.
      Profession: notaire (ancien), Houdan (Yvelines).
      Domicile: Houdan (Yvelines)
    - Mariage., 16 octobre 1851; MC/ET/XII/1084
      Nom, qualité: (M.) Germon, Alexis Agnan Antoine.
      Profession: ingenieur civil, Epernay (Marne).
      Domicile: Epernay (Marne).
      Nom, qualité: (M.) Germon, Auguste Louis.
      Domicile: Paris (Paris) rue Saint-Louis-au-Marais, 104.
      Nom, qualité: (Mme ou Mlle) Valentin, Marie Armandine.
      Domicile: Paris (Paris) rue Bretonvilliers, 1.
      Domicile: Paris (Paris) rue Bretonvilliers, 1
    - Quittance, paiement du prix d'une maison, 700 f, Parnac (Indre)., 16 octobre 1851; MC/ET/XII/1084
      Nom, qualité: (M.) Plaudet, Henri.
      Domicile: Paris (Paris) rue Leregrattier, 6.
      Nom, qualité: (M.) Delamare.
      Profession: macon, Parnac (Indre).
      Domicile: Parnac (Indre)
    - Procuration acte, gestion d'entreprise de transport par eau, Canal du Nivernais., 16 octobre 1851; MC/ET/XII/1084
      Nom, qualité: (M.) Marion, Charles.
      Profession: entrepreneur de transport par eau, Paris (Paris).
      Nom, qualité: (M.) Marion, Clement.
      Profession: entrepreneur de transport par eau, Auxerre (Yonne).
      Domicile: Auxerre (Yonne).
      Nom, qualité: (M.) Guyard, Laurent.
      Nom, qualité: (M.) Marion, Pierre Charles (aine).
      Profession: entrepreneur de marine, Paris (Paris).
      Nom, qualité: (M.) Marion, Pierre (jeune).
      Profession: propriétaire, entrepreneur de transport par eau (ancien), Auxerre (Yonne).
      Nom, qualité: (M.) Miraut, Jacques.
      Profession: entrepreneur de transport par eau (ancien), Auxerre (Yonne).
      Domicile: Auxerre (Yonne)
    - Obligation par Zoé-Victoire Talon, veuve d’Achille-Pierre-Antoine de Baschi du Cayla, à Aymard-Marie-Christian de Nicolay, d’un montant de 280000 francs., 17 octobre 1851; MC/ET/XII/1084
      obligation; Talon, Zoé-Victoire; Baschi du Cayla, Achille-Pierre-Antoine de; Nicolay, Aymard-Marie-Christian de
    - Obligation., 17 octobre 1851; MC/ET/XII/1084
      Nom, qualité: (Mme ou Mlle) Talon, Zoe Victoire.
      Domicile: Paris (Paris) rue Saint-Dominique-St-Germain, 40.
      Nom, qualité: (M.) Baschi Du Cayla de, Achille Pierre Antoine.
      Domicile: Paris (Paris) rue de Lille, 88
    - Procuration générale, revocation., 17 octobre 1851; MC/ET/XII/1084
      Nom, qualité: (M.) Mollet, Jacques Henri.
      Domicile: Southampton (angleterre).
      Nom, qualité: (M.) Damyot.
      Domicile: Paris (Paris) rue Grange-Bateliere, 5
    - Procuration générale., 17 octobre 1851; MC/ET/XII/1084
      Domicile: Paris (Paris) quai Voltaire, 23
    - Procuration, dépôt, acte, gestion de propriété, Saint-Selve (Gironde)., 18 octobre 1851; MC/ET/XII/1084
      Nom, qualité: (M.) Bronno Bronski, Antoine Louis.
      Domicile: Paris (Paris) avenue des Champs-Elysees, 24.
      Nom, qualité: (M.) Desclaux.
      Profession: propriétaire, greffier de justice-de-paix, Labrede (Gironde).
      Domicile: Labrede (Gironde)